臺灣新竹地方法院刑事判決
109年度交易字第629號
公  訴  人  臺灣新竹地方檢察署檢察官
被      告  丁步新


上列被告因過失傷害案件，經檢察官提起公訴（109年度偵字第9
483號），被告於本院準備程序中就被訴事實為有罪之陳述，經
告以簡式審判程序意旨，並聽取公訴人、被告之意見後，改依簡
式審判程序審理並判決如下：
    主  文
丁步新犯過失傷害罪，處拘役肆拾伍日，如易科罰金，以新臺幣
壹仟元折算壹日。
    犯罪事實及理由
一、本件犯罪事實及證據，除事實欄第2行關於被告騎乘之普通
    重型機車車號應更正為「918-CQG」，及證據部分補充被告
    於本院準備程序、審理時之自白、交通部公路總局新竹區監
    理所竹苗區車輛行車事故鑑定會鑑定意見書外，餘均引用檢
    察官起訴書之記載（如附件）。
二、論罪科刑：　
㈠、核被告所為，係犯刑法第284條前段之過失傷害罪。被告於員
    警據報至現場處理尚不知悉其過失傷害犯嫌前，坦承肇事並
    願接受裁判，有道路交通事故肇事人自首情形紀錄表在卷可
    證，被告符合自首之要件，爰依刑法第62條前段規定減輕其
    刑。
㈡、爰以行為人之責任為基礎，審酌被告騎乘機車貿然跨越分向
    限制線欲迴轉至對向車道，致與對向車道直行之告訴人機車
    發生擦撞，致生本件車禍事故，告訴人因此受有起訴書所載
    傷勢，本院考量被告在本案之過失程度，及告訴人之傷勢情
    形；暨被告大學畢業之智識程度，現以外送員為業、月收入
    新臺幣3萬5千元至4萬5千元之經濟狀況、需扶養2名子女之
    家庭情形，犯後於本院審理時雖已坦承犯行，然尚未能賠償
    告訴人損失等一切情狀，爰量處如主文所示之刑，並諭知易
    科罰金之折算標準，以資警惕。
據上論斷，應依刑事訴訟法第273條之1第1項、第299條第1項前
段、第310條之2、第454條第2項，判決如主文。
本案經檢察官黃瑞盛、陳昭德提起公訴，檢察官邱宇謙到庭執行
職務。
中    華    民    國   110    年    2     月    23    日
                  刑事第九庭  法  官  卓怡君
以上正本證明與原本無異。　　　　　　　　　
如不服本判決應於收受本判決後20日內向本院提出上訴書狀，上
訴書狀應敘述具體理由。上訴書狀未敘述上訴理由者，應於上訴
期間屆滿後20日內補提理由書狀於本院(均須按他造當事人之人
數附繕本 )「切勿逕送上級法院」。
中　　華　　民　　國　　110 　年　　2 　　月　　23　　日
                              書記官  胡家寧
附錄本案論罪科刑法條全文：
刑法第284條：
因過失傷害人者，處1年以下有期徒刑、拘役或10萬元以下罰金
；致重傷者，處3年以下有期徒刑、拘役或30萬元以下罰金。【
附件】　　
臺灣新竹地方檢察署檢察官起訴書
                                     109年度偵字第9483號
　　被　　　告　丁步新　男　49歲（民國00年0月0日生）
　　　　　　　　　　　　住新竹縣○○市○○○街000號12樓
　　　　　　　　　　　　　之16
　　　　　　　　　　　　國民身分證統一編號：Z000000000號
上列被告因過失傷害案件，業經偵查終結，認應提起公訴，茲將
犯罪事實及證據並所犯法條分敘如下：
　　　　犯罪事實
一、丁步新於民國109年4月27日下午4時9分許，騎乘車牌號碼00
    0-000號普通重型機車，沿新竹縣竹北市莊敬五街由南往北
    方向行駛，行經新竹縣○○市○○○街00號前時，本應注意車輛
    行駛時，在劃有分向限制線（俗稱雙黃線）之路段不得迴轉
    ，且依當時天候陰、日間自然光線、柏油路面乾燥無缺陷、
    無障礙物且視距良好，客觀上並無不能注意之情事，竟疏未
    注意及此，即貿然迴轉欲跨越分向限制線至對向車道，適有
    林姝妤騎乘車牌號碼000-0000號普通重型機車，沿新竹縣竹
    北市莊敬五街由南往北方向直行行駛至該處，雙方因閃避不
    及發生碰撞，致林姝妤受有右手肘挫擦傷、右腋下、右大腿
    及左小腿鈍挫傷併瘀腫、右手腕、右膝鈍挫傷紅腫等傷害。
    嗣經警據報到場，丁步新於肇事後，向到場處理之員警表明
    為肇事者，自首而願受法院裁判。
二、案經林姝妤訴由新竹縣政府警察局竹北分局報告偵辦。
　　　　證據並所犯法條
一、證據清單及待證事實：
編號 證據名稱 待證事實 1 被告丁步新於警詢時及偵訊中之供述 坦承於犯罪事實欄所示之時間、地點，騎乘機車與告訴人之機車發生碰撞並使其受傷，且主觀上有過失之事實。 2 證人即告訴人林姝妤於警詢時及偵訊中具結之證述 全部犯罪事實。 3 東元醫療社團法人東元綜合醫院診斷證明書（乙種）1份 告訴人受有右手肘挫擦傷、右腋下、右大腿及左小腿鈍挫傷併瘀腫、右手腕、右膝鈍挫傷紅腫等傷害之事實。 4 新竹縣政府警察局竹北分局道路交通事故現場圖、道路交通事故調查報告表（一）、（二）各1份、車輛詳細資料報表1紙、監視器翻拍照片暨車禍現場及車損照片16張、監視器光碟1片 被告有於犯罪事實欄所示之時間、地點，在犯罪事實欄所示之情況下，與告訴人之車輛發生碰撞之事實。 5 新竹縣政府警察局竹北分局警備隊道路交通事故肇事人自首情形紀錄表1紙 被告有犯罪事實欄所示之自首情形。 
二、核被告所為，係犯刑法第284條前段之過失傷害罪嫌。被告
    於肇事後，警方到場處理時，在場並坦承其為肇事者而接受
    調查，此有新竹縣政府警察局竹北分局警備隊道路交通事故
    肇事人自首情形紀錄表1紙在卷可按，請審酌刑法第62條之
    規定，減輕其刑。另被告於警詢及交通談話記錄時，固坦承
    其欲迴轉之事實，然於偵訊中翻異前供，辯稱：伊有過失，
    但伊當時僅係要直行、雙方都有責任等語，然查上開辯解顯
    與卷內之客觀事證不符，請審酌此部分犯罪後之態度，量處
    適當之刑。
三、依刑事訴訟法第251條第1項提起公訴。
　　此　致
臺灣新竹地方法院
中　　華　　民　　國　 109　年　　10　 月　　3 　　日
　　                         檢　察　官  黃  瑞  盛　
　　                         檢　察　官  陳  昭  德　
本件正本證明與原本無異
中　　華　　民　　國　 109　年　  10　 月　  8     日
　　                         檢　察　官　陳  德  倫　
附錄本案所犯法條：
中華民國刑法第284條
因過失傷害人者，處 1 年以下有期徒刑、拘役或 10 萬元以下
罰金；致重傷者，處 3 年以下有期徒刑、拘役或 30 萬元以下
罰金。